Config:
  hfst:
    Gen: ../../../src/generator-gt-norm.hfst
    Morph: ../../../src/analyser-gt-norm.hfst
  xerox:
    Gen: ../../../src/generator-gt-norm.xfst
    Morph: ../../../src/analyser-gt-norm.xfst
    App: lookup

Tests:

  Verb - dándas - ENGLISH : # CLASS_AS_STEM_2

     dándas+V+IMM+PRES: dándiija
     dándas+V+SIMP+PRES: dándiijang
     dándas+V+DIR+PAST: dándiijan
     dándas+V+NONFACT: dándiijang
     dándas+V+INTERR+PRES+HAB: dándiijang
     dándas+V+PRES+HAB: dándiijanggang
     dándas+V+PRES+HAB+NONFACT: dándiijangang
     dándas+V+DIR+PAST+HAB: dándiijiinii
     dándas+V+INTERR+PAST+HAB: dándiijaangaa
     dándas+V+INDIR+PAST+HAB: dándiijaangaan
     dándas+V+INTERR+NEAR+FUT: dándiijang k̲asa'áa
     dándas+V+NEAR+FUT: dándiijang k̲asa'áang
     dándas+V+INTERR+VNEAR+FUT: dándiijang k̲asaasdláa
     dándas+V+VNEAR+FUT: dándiijang k̲asaasdláang
     dándas+V+CERT+PRES: dándiij'ahlanggang
     dándas+V+CERT+PAST: dándiij'ahlanggan
     dándas+V+CERT+PAST+HAB: dándiij'ahlanggiinii
     dándas+V+CERT+REL: dándiij'ahlans
     dándas+V+RFLX: dándiij'ahl
     dándas+V+3PL+INTERR+PRES+HAB: dándiijang'waa
     dándas+V+3PL+PRES+HAB: dándiijang'waang
     dándas+V+3PL+PRES+HAB+NONFACT: dándiijang'waa.ang
     dándas+V+NEG+PRES+HAB: dándiijang'anggang
     dándas+V+NEG+PRES+HAB+NONFACT: dándiijang'angang
     dándas+V+NEG+INTERR+NEAR+FUT: dándiijang k̲asaa'áng
     dándas+V+NEG+NEAR+FUT: dándiijang k̲asaa'ánggang
     dándas+V+NEG+INTERR+VNEAR+FUT: dándiijang k̲asaasdlä'áng
     dándas+V+NEG+VNEAR+FUT: dándiijang k̲asaasdlä'ánggang
     dándas+V+NEG+3PL+INTERR+PRES+HAB: dándiijang'ang'waa
     dándas+V+NEG+3PL+PRES+HAB: dándiijang'ang'waang
     dándas+V+NEG+3PL+PRES+HAB+NONFACT: dándiijang'ang'waa.ang

